# 请教陈版。完工后，项目部工资会计处理

提问人：masgqq 时间：2021-06-16 21:28:19
请教陈版。公司设置了分公司专门核算A工程项目。A工程项目目前已完工，处于等待验收的状态。原来人员工资是计入工程施工的；完工后，这些人暂时忙着验收工作。那工资是继续计入工程施工，还是计入管理费用。计入工程施工的话，就会导致预计总成本不断变化，也预计不了何时最终验收；计入管理费用，会导致管理费用平均工资异常。可能计入管理费用更简单点。还想咨询下陈版的意见。

回答人：chenyiwei
在该工程达到预定可使用状态后，相应的人员工资应予以费用化，计入管理费用处理（虽然目前的主要工作是验收，也不能说与工程无关，但不属于使固定资产达到预定可使用状态的必要支出）。